臺灣士林地方法院民事裁定　　　　　　100年度事聲字第139號
異　議　人　洪慶輝
上列異議人與相對人陳葉玉愛、陳葉智、陳宏龍、陳美惠、陳葉
明間聲請確定訴訟費用額事件，對於中華民國100 年5 月31日本
院司法事務官所為100 年度司聲字第91號裁定聲明異議，本院裁
定如下：
    主  文
異議駁回。
    理  由
一、按民事訴訟法第240 條之4 第1 、2 、3 項分別規定：當事
    人對於司法事務官處理事件所為之終局處分，得於處分送達
    後十日之不變期間內，以書狀向司法事務官提出異議。司法
    事務官認前項異議有理由時，應另為適當之處分。認異議為
    無理由者，應送請法院裁定之。法院認第1 項之異議為有理
    由時，應為適當之裁定。認異議為無理由者，應以裁定駁回
    之。查本件異議人就本院民事庭司法事務官於民國100 年5
    月31日以100 年度司聲字第91號確定訴訟費用額事件所為裁
    定之終局處分（依民事訴訟法第240 條之2 條第1 項、第91
    條規定以「裁定」名稱為之），聲明不服提出異議，是本院
    依法自應就本院司法事務官所為之裁定，審究異議人之異議
    有無理由，合先敘明。
二、異議意旨略以：本院於100 年5 月6 日士院景民司成100 年
    度司聲字第91號函中，並未影印聲證1-5 共5 張司法規費收
    據，以致伊無法核對是否有誤。直至伊從越南回國後方才獲
    知，並隨即於100 年6 月9 日具狀向本院提出檢附收據影本
    之聲請。本院在未經伊核對之前，即逕予裁定，似有失公允
    ，為此提出異議等語。
三、按訴訟費用，由敗訴之當事人負擔，民事訴訟法第78條定有
    明文。又法院未於訴訟費用之裁判確定其費用額者，第一審
    受訴法院於該裁判有執行力後，應依聲請以裁定確定之。依
    第1 項確定之訴訟費用額，應於裁定送達之翌日起，加給按
    法定利率計算之利息，同法第91條亦有規定。
四、經查，相對人與異議人間所有權移轉登記事件，業經本院97
    年度訴字第1275號、臺灣高等法院98年度重上字第232 號及
    最高法院100 年度臺上字第140 號判決確定在案，而其第一
    審（除確定部分外）、第二審、第三審訴訟費用應由相對人
    負擔等情，業經原審調閱上開卷宗查核屬實，而前開裁判並
    未就訴訟費用額為確定，是相對人於裁判確定後自得聲請本
    院裁定確定訴訟費用額。原裁定依據上開第一審至第三審卷
    附相關繳費收據，計算確定異議人應賠償相對人之訴訟費用
    額為248,536 元，並加給自裁定送達翌日起至清償日止，按
    法定利率即週年利率5%計算之利息，核無不合。異議人雖以
    上開事由抗辯，惟查，系爭裁定作成前，本院曾依法發函檢
    送相對人之聲請狀，並命其於5 日內具狀表示意見，該通知
    函業於100 年5 月16日寄存於五工派出所，由其子於同日代
    為具領，有送達證書及寄存登記簿在卷可稽。然異議人未於
    期限內表示意見，而係遲至系爭裁定作成後之100 年6 月10
    日，始提出應檢附收據影本之聲請，亦為異議人所自承。是
    以，該聲請自於法不合，不應准許。異議人據此聲明異議求
    予廢棄原裁定，非有理由，應予駁回。
五、爰裁定如主文。
中    華    民    國   100    年    7     月    15    日
                    民事第一庭  法  官  陳梅欽
以上正本經證明與原本無異
如對本裁定抗告須於裁定送達後10日內向本院提出抗告狀
中    華    民    國   100    年    7     月    15    日
                                書記官  羅伊安